【裁判字號】    95,訴,736
【裁判日期】    950621
【裁判案由】    
【裁判全文】
臺灣彰化地方法院刑事判決               95年度訴字第736號
公  訴  人  臺灣彰化地方法院檢察署檢察官
被      告  甲○○
上列被告因違反毒品危害防制條例案件，經檢察官提起公訴（九
十五年度毒偵字第一一四九號），被告於準備程序中就被訴事實
為有罪之陳述，經告知簡式審判程序之旨，並聽取公訴人、被告
之意見後，由本院合議庭裁定由受命法官獨任進行簡式審判程序
，判決如下：
    主  文
甲○○連續施用第一級毒品，累犯，處有期徒刑拾月，扣案之海
洛因壹包（海洛因淨重零點貳肆公克、空包裝重零點貳公克）
沒收銷燬之，另扣案之注射針筒貳支、塑膠鏟管壹支均沒收。
    事  實
一、甲○○前因侵占案件，經本院以八十六年度易字第一○二六
    號判處有期徒刑七月確定，因違反肅清煙毒條例、麻醉藥品
    管理條例案件，經本院以八十六年度訴字第七○五號分別判
    處有期徒刑三年五月、八月，應執行有期徒刑三年九月確定
    ，因偽造文書案件，經臺灣臺中地方法院以八十六年度訴字
    第三一○九號判處有期徒刑八月確定，上開三案再經臺灣臺
    中地方法院以八十九年度聲字第二五三三號裁定合併定其應
    執行刑為有期徒刑五年二月確定，嗣經送監執行，於民國九
    十年八月三十日縮短刑期假釋出監付保護管束；於假釋期間
    ，復因竊盜案件，經本院以九十一年度易字第三一○號判處
    有期徒刑五月確定，並經撤銷假釋，再送監與前揭殘刑接續
    執行，甫於九十五年二月九日縮刑期滿執行完畢。另因施用
    毒品案件，經本院以九十一年度毒聲字第六七九號裁定送觀
    察、勒戒後，認有繼續施用毒品之傾向，再經本院以九十一
    年度毒聲字第八七六號裁定送強制戒治，並於九十二年四月
    十一日執行完畢，並經臺灣彰化地方法院檢察署檢察官以九
    十二年度戒毒偵字第三一三、三一四、三一五號為不起訴處
    分確定。詎甲○○於前開強制戒治執行完畢釋放後五年內，
    仍不知悔改，復基於施用第一級毒品海洛因之概括犯意，自
    九十五年二月十二日某時起至同年三月十日凌晨一時許止，
    在其位於彰化縣彰化市○巷里○○路○段一七一號前住所內
    ，每二、三日一次，以將第一級毒品海洛因粉末置入注射針
    筒內加水後，再以針筒注射手臂血管之方式，連續施用第一
    級毒品海洛因多次。嗣於九十五年三月十一日凌晨三時三十
    分許，為警在其上開前住所內查獲，並扣得第一級毒品海洛
    因一包（海洛因淨重○點二四公克、空包裝重○點二三公克
    ），及其所有、供自己施用第一級毒品海洛因所用之注射針
    筒二支、塑膠鏟管一支。
二、案經彰化縣警察局彰化分局報告臺灣彰化地方法院檢察署檢
    察官偵查起訴。
    理  由
一、按除被告所犯為死刑、無期徒刑、最輕本刑為三年以上有期
    徒刑之罪或高等法院管轄第一審案件者外，於刑事訴訟法第
    二百七十三條第一項程序進行中，被告先就被訴事實為有罪
    之陳述時，審判長得告知被告簡式審判程序之旨，並聽取當
    事人、代理人、辯護人及輔佐人之意見後，裁定進行簡式審
    判程序；除簡式審判程序及簡易程序案件外，第一審應行合
    議審判；刑事訴訟法第二百七十三條之一第一項、第二百八
    十四條之一分別定有明文。本件被告甲○○所犯係死刑、無
    期徒刑、最輕本刑為三年以上有期徒刑或高等法院管轄第一
    審案件以外之罪，且於本院行準備程序時就被訴事實為有罪
    之陳述，經受命法官告知簡式審判程序之旨，並聽取公訴人
    、被告之意見後，本院合議庭認無不得或不宜改依簡式審判
    程序進行之處，經評議結果，裁定改由受命法官獨任行簡式
    審判程序，合先敘明。
二、訊據被告甲○○對於上開施用第一級毒品海洛因之犯行坦承
    不諱，且其於九十五年三月十一日為警查獲後，經警採其尿
    液送驗，結果呈嗎啡陽性反應，此有詮昕科技股份有限公司
    濫用藥物尿液檢驗報告、尿液代號與真實姓名對照認證單各
    一紙在卷可稽，再扣案之白粉一包，經送法務部調查局鑑定
    結果，確含海洛因成分，海洛因淨重○點二四公克、空包裝
    重○點二三公克，此有法務部調查局九十五年五月一日調科
    壹字第一四○○一二八二二號鑑定通知書一紙在卷可考，復
    有現場照片三幀附卷可參，以及注射針筒二支、塑膠鏟管一
    支扣案為憑，足徵被告之自白確與事實相符。又被告前因施
    用毒品案件，經本院以九十一年毒聲字第六七九號裁定送觀
    察、勒戒後，認有繼續施用毒品之傾向，再經本院以九十一
    年度毒聲字第八七六號裁定送強制戒治，並於九十二年四月
    十一日執行完畢，並經臺灣彰化地方法院檢察署檢察官以九
    十二年度戒毒偵字第三一三、三一四、三一五號為不起訴處
    分確定等情，有臺灣彰化地方法院檢察署刑案資料查註紀錄
    表及臺灣高等法院被告全國前案紀錄表各一份在卷可考。被
    告於九十二年四月十一日強制戒治執行完畢釋放後，五年內
    再犯本件施用第一級毒品海洛因犯行，依毒品危害防治條例
    第二十三條第二項規定，自應依法論科。本件事證明確，被
    告施用第一級毒品海洛因之犯行，應堪認定。
三、核被告所為，係犯毒品危害防制條例第十條第一項之施用第
    一級毒品罪。被告為施用第一級毒品，而持有該級毒品，其
    持有之低度行為，應為施用之高度行為所吸收，不另論罪。
    又被告先後多次施用第一級毒品之犯行，時間緊接，手段相
    同，所犯係構成要件相同之罪，顯係基於概括犯意反覆為之
    ，為連續犯，應依刑法第五十六條規定，以一罪論，並加重
    其刑。末查，被告前因侵占案件，經本院以八十六年度易字
    第一○二六號判處有期徒刑七月確定，因違反肅清煙毒條例
    、麻醉藥品管理條例案件，經本院以八十六年度訴字第七○
    五號分別判處有期徒刑三年五月、八月，應執行有期徒刑三
    年九月確定，因偽造文書案件，經臺灣臺中地方法院以八十
    六年度訴字第三一○九號判處有期徒刑八月確定，上開三案
    再經臺灣臺中地方法院以八十九年度聲字第二五三三號裁定
    合併定其應執行刑為有期徒刑五年二月確定，嗣經送監執行
    ，於九十年八月三十日縮短刑期假釋出監付保護管束；於假
    釋期間，復因竊盜案件，經本院以九十一年度易字第三一○
    號判處有期徒刑五月確定，並經撤銷假釋，再送監與前揭殘
    刑接續執行，甫於九十五年二月九日縮刑期滿執行完畢，此
    有臺灣彰化地方法院檢察署刑案資料查註紀錄表及臺灣高等
    法院被告全國前案紀錄表各一份在卷可稽，其於受有期徒刑
    執行完畢後，五年之內再犯本件有期徒刑以上之罪，為累犯
    ，應依刑法第四十七條規定，遞加重其刑。爰審酌被告曾因
    施用毒品經觀察、勒戒、強制戒治，仍未能戒斷，再犯本案
    之罪，顯然未能善體國家設置觀察、勒戒、強制戒治機構，
    協助毒品施用者戒除毒癮之良法美意，以及其犯罪之動機、
    目的、施用期間長短、次數、所生危害，暨犯罪後坦承犯行
    ，態度尚屬良好等一切情狀，量處如主文所示之刑。扣案之
    海洛因一包（海洛因淨重○點二四公克、空包裝重○點二三
    公克），為毒品危害防制條例第二條第二項第一款所稱之第
    一級毒品，應依同條例第十八條第一項前段規定，沒收銷燬
    之；另扣案之注射針筒二支、塑膠鏟管一支，係被告所有、
    供其施用第一級毒品海洛因所用之物，此經被告供承在卷，
    均應依刑法第三十八條第一項第二款規定，宣告沒收。
據上論斷，應依刑事訴訟法第二百七十三條之一第一項、第二百
九十九條第一項前段，毒品危害防制條例第十條第一項、第十八
條第一項前段，刑法第十一條前段、第五十六條、第四十七條、
第三十八條第一項第二款，判決如主文。
中    華    民    國    95    年    6     月    21    日
                    刑事第二庭  法  官  鄭舜元
以上正本證明與原本無異。
如不服本判決，應於判決送達後10日內，向本院提出上訴狀（ 須
附繕本 ）。
中    華    民    國    95    年    6     月    22    日
                                書記官  呂雅惠
附錄：論罪科刑法條
毒品危害防制條例第10條
施用第一級毒品者，處 6 月以上 5 年以下有期徒刑。
施用第二級毒品者，處 3 年以下有期徒刑。


司法院資訊處製作；財團法人民間司法改革基金會備份。
